臺灣新北地方法院板橋簡易庭民事簡易判決
111年度板簡字第1339號
原      告  蔡明信  


訴訟代理人  柳柏帆律師
被      告  楊政穎  


上列當事人間請求侵權行為損害賠償事件，原告提起刑事附帶民
事訴訟，經本院刑事庭裁定移送前來（110年度附民字第675號）
，本院於民國111年8月1日言詞辯論終結，判決如下：
    主  文
被告應給付原告新臺幣肆拾捌萬元，及自民國一百一十年十月三
十一日起至清償日止，按週年利率百分之五計算之利息。
本判決得假執行。
    事實及理由
一、原告主張：
　　被告知悉金融帳戶為個人信用、財產之重要表徵，具有一身
    專屬性質，其若將金融帳戶提供不詳之人使用，並為他人提
    領匯入自身金融帳戶之不明款項，再將款項層轉上游之舉，
    實為詐欺集團中俗稱「車手」之提領詐欺款項工作，且其受
    指示提領款項交付他人，將可能為他人遂行詐欺犯罪並致難
    以追查，而可掩飾、隱匿詐欺犯罪所得去向，竟仍執意於民
    國109年12月間某日，與姓名、年籍不詳之詐欺集團成年成
    員，共同基於三人以上詐欺取財及掩飾、隱匿詐欺犯罪所得
    去向之犯意聯絡，仍告知其所申辦之永豐商業銀行帳號0000
    0000000000號帳戶（下稱永豐銀行帳戶）之帳號，並提供該
    詐欺集團做為匯入款項使用。嗣經該詐欺集團某成員於110
    年1月18日10時48分許，使用通訊軟體LINE佯裝為原告之友
    人聯絡原告，並佯稱急需借款云云，致原告陷於錯誤，依其
    指示於110年1月18日12時50分許，匯款48萬元至永豐銀行帳
    戶內。被告再分別於同日13時21分、13時31分、13時33分許
    ，在新北市○○區○○路0段000號永豐銀行東板橋分行以臨櫃及
    自動櫃員機提領338,000元、10萬元、2萬元，共458,000元
    ；另於同日13時41分許，以自動櫃員機轉帳22,000元至被告
    所有中信銀行帳戶內，嗣於同日15時2分許從該帳戶內提領
    完畢。被告取得上述款項後，再於110年1月18日某時許，依
    指示前往新北市中和區板南路上某咖啡廳旁之巷子内，將所
    提領之48萬元交予某詐欺集團成員，以此方式與詐欺集團成
    員共同製造金流之斷點，以掩飾、隱匿詐欺犯罪所得之去向
    、所在。原告因此受有48萬元之損害。為此，爰依侵權行為
    之法律關係，提起本件訴訟，請求被告賠償損害等語。並聲
    明：被告應給付原告48萬元，及自刑事附帶民事起訴狀繕本
    送達翌日起至清償日止，按週年利率百分之5計算之利息。
二、被告則以：伊不需要支付此筆費用。並聲明：原告之訴駁回
    。
三、法院之判斷：
  ㈠原告主張因被告前揭共犯詐欺取財之行為，致其受有48萬元
    之損失，被告前揭行為已不法侵害原告之財產法益，且與原
    告所受損失間具相當因果關係，而構成民事侵權行為等事實
    ，有本院110年度金訴字第498號刑事判決在卷為憑，並經本
    院調取上開刑事案件偵審電子卷宗查核屬實。被告對此亦不
    爭執，是依本院調查證據之結果，堪信原告前揭主張為真。
　㈡按因故意或過失，不法侵害他人之權利者，負損害賠償責任
    。故意以背於善良風俗之方法，加損害於他人者亦同。數人
    共同不法侵害他人之權利者，連帶負損害賠償責任。不能知
    其中孰為加害人者亦同。連帶債務之債權人，得對於債務人
    中之一人或數人或其全體，同時或先後請求全部或一部之給
    付，民法第184條第1項、第185條第1項及第273條第1項定有
    明文。本件被告加入前開詐欺集團後，與其他共犯共同對原
    告行詐欺取財犯行，業不法侵害原告之財產權，致原告蒙受
    金錢損失48萬元等情，已如前述，則被告與其他共犯就原告
    所受財產上損害，應負連帶賠償責任，準此，原告依侵權行
    為之法律關係，請求被告賠償48萬元，即屬有據。至被告固
    以毋庸支付原告所受損害為抗辯，惟未提出任何實質證據及
    理由，是被告上開所辯，洵屬無據，委無足採。
  ㈢末按遲延之債務，以支付金錢為標的者，債權人得請求依法
    定利率計算之遲延利息。給付無確定期限者，債務人於債權
    人得請求時，經其催告而未為給付，自受催告時起，負遲延
    責任。其經債權人起訴而送達訴狀，或依督促程序送達支付
    命令，或為其他相類之行為者，與催告有同一之效力。應付
    利息之債務，其利率未經約定，亦無法律可據者，週年利率
    為百分之5，民法第233條第1項、第229條第2項及第203條分
    別定有明文。本件原告請求被告給付之損害賠償，係以支付
    金錢為標的，且無確定期限及約定利率，故原告請求被告給
    付自刑事附帶民事訴訟起訴狀繕本送達翌日即110年10月31
    日起至清償日止，按週年利率百分之5計算之利息，併應准
    許。
四、綜上所述，原告依侵權行為損害賠償之法律關係，請求被告
    給付如主文第1項所示，為有理由，應予准許。
五、本件係依民事訴訟法第427條第1項規定適用簡易訴訟程序所
    為被告敗訴之判決，爰依同法第436條第2項、第389條第1項
    第3款規定，依職權宣告假執行。
六、由刑事庭移送民事庭之附帶民事訴訟案件，免納裁判費用，
    此有刑事訴訟法第504條第2項之明文規定。據此，原告提起
    本件刑事附帶民事訴訟請求被告賠償損害，依法無需繳納裁
    判費，另綜觀卷內資料，兩造復無其他訴訟費用之支出，爰
    無庸宣告兩造各應負擔訴訟費用之金額。
中　　華　　民　　國　　111 　年　　8 　　月　　18　　日
                  臺灣新北地方法院板橋簡易庭
                        法  官  陳怡親
以上為正本係照原本作成。
如不服本判決，應於送達後20日內，向本院提出上訴狀並表明上
訴理由，如於本判決宣示後送達前提起上訴者，應於判決送達後
20日內補提上訴理由書（須附繕本）。
中　　華　　民　　國　　111 　年　　8 　　月　　18　　日
                        書記官  劉芷寧